# 关于贷款财政贴息账务处理

提问人：还 是 枣树 时间：2022-12-12 12:18:22
陈版主，您好！关于贷款财政贴息有个问题咨询您！ 2022 年 9 月 29 日，财政部、国家发展改革委、人民银行、审计署、银保监会五部门联合下发《关于加快部分领域设备更新改造贷款财政贴息工作的通知》（财金〔 2022 〕 99 号），对 2022 年 12 月 31 日前新增的 10 个领域设备更新改造贷款贴息2.5个百分点。现有我公司也享受了该政策，自银行取得长期贷款，优惠钱利率系3.2%，实际企业按照优惠后利率0.7%支付银行借款利率。请问陈版主，该部分的财政贴息系属于政府补助吗？我们是否可以按照0.7%的利息记账财务费用吗？

回答人：chenyiwei
这部分贴息属于政府补助。贴息的会计处理依据为《企业会计准则第 16 号——政府补助（ 2017 年修订）》第十二条至第十四条。原则是采用净额法核算贴息。